---
title: "baipishu"
author: "marshall ma"
date: "7/10/2020"
output: html_document
---

```{r setup, include=FALSE}
knitr::opts_chunk$set(echo = TRUE)
```

```{r tools, include=FALSE}

library(ggplot2)
library(dplyr)
library(data.table)
library(readxl)
library(naniar)
library(stringr)
library(maps)
library(mapdata)
```


## Procedure: 
0. store file in raw data folder, make a copy and rename as "month/date/year_score/text/wjxnum"
1. replace head column with English variable names (title.csv)
2. run following R code
3. remember to check for NA & exclusion criteria
4. remember to check if health6-11 is correct

```{r import, include=FALSE}

#import data with "date + format"
#data_0710_csv <- read.csv("~/Documents/2020_2Summer/research/0Yale2009/data/test0710/071020.csv", comment.char="#")

#data_0710_x <- read_excel("Documents/2020_2Summer/research/0Yale2009/data/test0710/071020_byscore.xlsx")

#data_0719_s <- read_excel("Documents/2020_2Summer/research/0Yale2009/data/test0719/071920_score.xlsx")

data_0722_s <- read_excel("Documents/2020_2Summer/research/0Yale2009/data/final0722/072220_score.xlsx")


#streamline into a standard df name
df <- as.data.frame(data_0722_s)[,-c(283:289)]
head(df)
dim(df)
```


```{r finance}

data_0722_t <- read_excel("Documents/2020_2Summer/research/0Yale2009/data/final0722/072220_text.xlsx") #process and append to ID

df <- as.data.frame(data_0722_t)[,-c(283:289)] %>% select(ID, Tuition, FinSource)

combo <- df %>%
  mutate(
    fin1_fam = ifelse(str_detect(FinSource, "a."), 1, 0),
    fin2_gov = ifelse(str_detect(FinSource, "b."), 1, 0),
    fin3_in = ifelse(str_detect(FinSource, "c."), 1, 0),
    fin4_out = ifelse(str_detect(FinSource, "d."), 1, 0),
    fin5_other = ifelse(str_detect(FinSource, "e."), 1, 0),
    fin_sum = as.factor(fin1_fam + fin2_gov + fin3_in + fin4_out + fin5_other),
    
    tui1_sch = ifelse(str_detect(Tuition, "a."), 1, 0),
    tui2_fam = ifelse(str_detect(Tuition, "b."), 1, 0),
    tui3_gov = ifelse(str_detect(Tuition, "c."), 1, 0),
    tui4_in = ifelse(str_detect(Tuition, "d."), 1, 0),
    tui5_out = ifelse(str_detect(Tuition, "e."), 1, 0),
    tui6_other = ifelse(str_detect(Tuition, "f."), 1, 0),
    tui_sum = as.factor(tui1_sch + tui2_fam + tui3_gov  + tui4_in + tui5_out + tui6_other)
  )
head(combo)

x <- combo %>% summarise(n = count(tui_sum)) 
head(x)
a <- x$n
a$x
x = as.data.frame(x)
typeof(x$n)


summary(combo$tui_sum)
summary(combo$fin_sum)
which(combo$fin_sum == 0)


#120 307
ggplot(combo, aes(x = tui_sum)) + 
  geom_bar(stat="count", position = "dodge") + coord_flip()

ggplot(combo, aes(x=factor(1), fill=tui_sum)) +
  geom_bar(width = 1) +
  coord_polar("y") +
  theme_minimal() + 
  scale_fill_grey() 


```
1学校学费减免或学费奖学金
2家庭/父母
3国内政府支付
4学校内工作(比如助教、研究助理员等)
5学校外工作(比如CPT\OPT期间的实习等)

1父母家庭支持
2国内政府支付
3学校内工作(比如助教、研究助理员等)
4学校外工作(比如CPT\OPT期间的实习等)

```{r recode, include=FALSE}
test <- df

#troubleshoot
#test %>% summarise(var = unique(Consent))
#which(is.na(test$ServLang))
#x <- df[1,]
#x$ServLang


#confirmed
test$TimeComplete = as.numeric(substr(test$TimeComplete,1,nchar(test$TimeComplete)-1))

#Demographics
test$Degree <- recode_factor(test$Degree, 'b.本科' = 1, 'c.硕士' = 2, 'd.MBA' = 3, 'e.博士' = 4)
test$Gender <- recode_factor(test$Gender, 'a.男' = 1, 'b.女' = 2, 'c.跨性别者(性别认同为男性)' = 3, 'd.跨性别者(性别认同为女性)' = 4, 'e.其他(请说明)' = 666, 'f.不想回答' = 999)
test$LocBefore18 <- recode_factor(test$LocBefore18, 'a.中国' = 1, 'b.海外' = 2)
test$Religion <- recode_factor(test$Religion, 'a.佛教' = 1, 'b.道教' = 2, 'c.伊斯兰教' = 3, 'd.天主教' = 4, 'e.基督教' = 5, 'f.无宗教信仰' = 6, 'g.其他 (请说明)：' = 666, 'h.不想回答' = 999)
test$SexOrient <- recode_factor(test$SexOrient, 'a.异性恋' = 1, 'b.同性恋' = 2, 'c.双性恋' = 3, 'd.泛性恋' = 4, 'e.无性恋' = 5, 'f.其他(请说明):' = 666, 'g.不想回答' = 999)
test$Marital <- recode_factor(test$Marital, 'a.单身（无恋爱关系）' = 1, 'b.恋爱中' = 2, 'c.已婚' = 3, 'd.离婚' = 4, 'e.丧偶' = 5, 'f.其他(请说明)：' = 666, 'g.不想回答' = 999)
test$Living <- recode_factor(test$Living, 'a.单身，独自居住' = 1, 'b.单身，和室友/朋友住在一起' = 2, 'c.同居' = 3, 'd.同城分居' = 4, 'e.异地/异国' = 5, 'f.不想回答' = 999)
test$Sibling <- recode_factor(test$Sibling, 'a.0' = 0, 'b.1' = 1, 'c.2' = 2, 'd.3' = 3, 'e.4个及以上' = 4) 
test$Visa <- recode_factor(test$Visa, 'a. 绿卡' = 1, 'b. 学生读书签证' = 2, 'c. 学生签证向实习签证过度中(如：F1 Post-completion OPT)' = 3, 'd. 其他 (请说明)：' = 666)
test$CityType <- recode_factor(test$CityType, 'a.大都会/大城市市中心' = 1, 'b.大都会/大城市周边区域' = 2, 'c.中小城市' = 3, 'd.小镇/农村' = 4, 'e.其他' = 666)
test$Work <- recode_factor(test$Work, 'a.全职学生，无工作' = 1, 'b.兼职（校内兼职）' = 2, 'c.兼职（校外兼职）' = 3, 'd.正在找工作' = 4, 'e.其他(请说明)：' = 666)
test$Grade <- recode_factor(test$Grade, 'a.平均分90分以上' = 1, 'b.平均分80-90' = 2, 'c.平均分60-80' = 3, 'd.平均分60以下' = 4)
test$GradeChange <- recode_factor(test$GradeChange, 'a.明显变好' = 1, 'b.变好' = 2, 'c.不变' = 3, 'e.变差' = 4, 'e.明显变差' = 5)
test$GPA <- recode_factor(test$GPA, 'a.3.8以上' = 1, 'b.3.5-3.8' = 2, 'c.3.3-3.5' = 3, 'd.3.0-3.3' = 4, 'e.2.5-3.0' = 5, 'f.2.5以下' = 6, 'g.不想回答' = 999)

test$FamMH <- recode_factor(test$FamMH, 'a.是' = 1, 'b.否' = 2, 'c.感觉有但没有正式确诊' = 3, 'd.不清楚' = 333, 'e.不想回答' = 999, ' (空)' = 999) # (空) also = 不想回答？

test$PHQ10 <- recode_factor(test$PHQ10, 'a. 不困难' = 1, 'b. 有些困难' = 2, 'c. 很困难' = 3, 'd. 非常困难' = 4, 'e. 如27.1-27.9题选择了“完全没有”，请选e跳过此题' = 999) #is e 999 or 6, TBD


#SLAVIA
test$SLASIA1 <- recode_factor(test$SLASIA1, 'a. 几乎只有中国人，华裔美国人，东方人' = 1, 'b. 主要是中国人，华裔美国人，东方人' = 2, 'c. 华人和非华人团体大约相等' = 3, 'd. 非华裔或亚裔的其他群体（如：白人，黑人，西班牙裔等）' = 4, 'e. 几乎全部是西方人，黑人，西班牙裔或其他非华裔团体' = 5) 
test$SLASIA2 <- recode_factor(test$SLASIA2, 'a. 几乎只有中国人，华裔美国人，东方人' = 1, 'b. 主要是中国人，华裔美国人，东方人' = 2, 'c. 华人和非华人团体大约相等' = 3, 'd. 主要是西方人，黑人，西班牙裔或其他非华裔群体' = 4, 'e. 几乎全部是西方人，黑人，西班牙裔或其他非华裔团体' = 5) 
test$SLASIA3 <- recode_factor(test$SLASIA3, 'a. 非常自豪' = 4, 'b. 有些自豪' = 4, 'c. 一点点自豪' = 3, 'd. 没有自豪感，但不感到消极' = 2, 'e. 没有自豪感，并对这个群体感到消极' = 1) 
test$SLASIA4 <- recode_factor(test$SLASIA4, 'a. 主要认同中国文化' = 1, 'b. 排斥/不太认同中国文化' = 2, 'c. 主要认同西方文化' = 3, 'd. 排斥/不太认同西方文化' = 4, 'e. 中西文化都认同' = 5) 
test$SLASIA5 <- recode_factor(test$SLASIA5, 'a. 近乎全部' = 4, 'b. 大多数' = 4, 'c. 一些' = 3, 'd. 少数' = 2, 'e. 一个都没有' = 1) 

#Service
test$Service <- recode_factor(test$Service, 'a.是' = 1, 'b.否' = 2) 
test$ServLang <- recode_factor(test$ServLang, 'a.中文' = 1, 'b.英文' = 2, 'c.双语' = 3, 'd.没有接受过专业心理服务' = 0, 'e.其他' = 666)  #0 means not have this choice
test$ServLoc <- recode_factor(test$ServLoc, 'a.中国' = 1, 'b.北美' = 2, 'c.中国与北美都有' = 3, 'd.没有接受过专业心理服务' = 0, 'e.其他' = 666)  #0 means not have this choice
test$ServFut <- recode_factor(test$ServFut, 'a. 是' = 1, 'b. 否' = 2, 'c. 尚在犹豫' = 333)  
test$ServFut_Yes <- recode_factor(test$ServFut_Yes, 'i. 愿意继续目前正进行的专业帮助' = 1, 'ii. 正在考虑寻求心理咨询' = 2, 'iii. 正在考虑寻求药物治疗' = 3, 'iv. 如果以后有需求，会考虑心理治疗/药物治疗' = 4)  
test$ServFut_No <- recode_factor(test$ServFut_No, 'i. 我不需要' = 1, 'ii. 不觉得目前的支持有所帮助' = 2, 'iii. 但考虑寻找其他的专业帮助' = 3)  

#Covid
test$COVID1 <- recode_factor(test$COVID1, 'a.是' = 1, 'b.否' = 0, 'c.有症状但未确诊' = 2, 'd.不确定' = 333)  
test$COVID2 <- recode_factor(test$COVID2, 'a.是' = 1, 'b.否' = 0, 'c.想看但不敢去看' = 2)  
test$COVID3 <- recode_factor(test$COVID3, 'a.是' = 1, 'b.否' = 0)  

#Health
test$Health1 <- recode_factor(test$Health1, '是' = 1, '否' = 0, '不确定' = 333)  
test$Health2 <- recode_factor(test$Health2, '是' = 1, '否' = 0, '不确定' = 333)  
test$Health3 <- recode_factor(test$Health3, '是' = 1, '否' = 0, '不确定' = 333)  
test$Health4 <- recode_factor(test$Health4, '是' = 1, '否' = 0, '不确定' = 333)  
test$Health5 <- recode_factor(test$Health5, '是' = 1, '否' = 0, '不确定' = 333)  
test$Health6 <- recode_factor(test$Health6, '是' = 1, '否' = 0, '不确定' = 333) 
test$Health7 <- recode_factor(test$Health7, '是' = 1, '否' = 0, '不确定' = 333)  
test$Health8 <- recode_factor(test$Health8, '是' = 1, '否' = 0, '不确定' = 333)  
test$Health9 <- recode_factor(test$Health9, '是' = 1, '否' = 0, '不确定' = 333)  

#Suicidal
test$SI1 <- recode_factor(test$SI1, 'a.是' = 1, 'b.否' = 0, 'c.不想回答' = 999)  
test$SI2 <- recode_factor(test$SI2, 'a.没有' = 1, 'b.偶尔' = 2, 'c.有时' = 3, 'd.经常' = 4, 'e.总是' = 5, 'h.不想回答' = 999)  
```

```{r aggregation, include=FALSE}
total <- test %>%
  mutate(
    #Part II: demo
    #challenges abroad
    Chal_env = Chal1 + Chal3,
    Chal_home = Chal2,
    Chal_study = Chal4 + Chal5 + Chal6 + Chal9,
    Chal_res = Chal7 + Chal8 + Chal14,
    Chal_relation = Chal10 + Chal11 + Chal12,
    Chal_racis = Chal13, #racism 
    
    #Satisfaction abroad
    Satis_sum = Satis1 + Satis2 + Satis3 + Satis4 + Satis5 + Satis6,
    
    #Part III: PWB
    #Basic forms
    PSS_sum = PSS1 + PSS2 + PSS3 + PSS4 + PSS5 + PSS6 + PSS7 + PSS8 + PSS9 + PSS10,
    PHQ_sum = PHQ1 + PHQ2 + PHQ3 + PHQ4 + PHQ5 + PHQ6 + PHQ7 + PHQ8 + PHQ9, 
    GAD_sum = GAD1 + GAD2 + GAD3 + GAD4 + GAD5 + GAD6 + GAD7, 
    SCOFF_nervosa = SCOFF1 + SCOFF2 + SCOFF3 + SCOFF4 + SCOFF5,
    SCOFF_binge = SCOFF6,
    SWLS_sum = SWLS1 + SWLS2 + SWLS3 + SWLS4 + SWLS5,
    QLES_sum = QLES1 + QLES2 + QLES3,
    
    #Part IV: Latent/Coping
    ERQ_reap = ERQ1 + ERQ2,
    ERQ_sup = ERQ3,
    GSE_sum = GSE1+ GSE2 + GSE3 + GSE4,
    MEMS = MEMS1 + MEMS2 + MEMS3 + MEMS4, # they are from 2 forms
    #Social Support
    SSSI_emo = SSSI1 + SSSI2 + SSSI3 + SSSI4,
    SSSI_tang = SSSI5 + SSSI6 + SSSI7,
    SSSI_affec = SSSI8,
    SSSI_possoc = SSSI9 + SSSI10,
    SSSI_avg = (SSSI1 + SSSI2 + SSSI3 + SSSI4 + SSSI5 + SSSI6 + SSSI7 + SSSI8 + SSSI9 + SSSI10)/10,
    
    #Part V: COVID 
    COV_Psy_sum = COV_Psy1 + COV_Psy2 + COV_Psy3 + COV_Psy4 + COV_Psy5 + COV_Psy6,
    COV_Pos_sum = COV_Pos1 + COV_Pos2 + COV_Pos3 + COV_Pos4 + COV_Pos5 + COV_Pos6 + COV_Pos7,
    COV_Stress_sum = COV_Stress1 + COV_Stress2 + COV_Stress3 + COV_Stress4 + COV_Stress5 + COV_Stress6 + COV_Stress7 + COV_Stress8 + COV_Stress9
         )

```



## Output log

0722 - final data
0719 - cleaned recode & matched var name
0718 - finish aggregation & add recode
0717 - add aggregation
0714 - transformed column name

```{r output, include=FALSE}

#today's output

bps_df0722_xm0722 <- total
write.csv(bps_df0722_xm0722,"~/Documents/2020_2Summer/research/0Yale2009/data/output/bps_df0722_xm0722.csv", row.names = TRUE)

#write.csv(df,"~/Documents/2020_2Summer/research/0Yale2009/data/output/bps_df0710_xm0714.csv", row.names = TRUE)

#testing
abc <- read.csv("~/Documents/2020_2Summer/research/0Yale2009/data/output/bps_df0722_xm0722.csv", comment.char="#", encoding = "UTF-8")

head(abc)
```